臺灣高等法院刑事判決
110年度上易字第931號
上  訴  人  臺灣桃園地方檢察署檢察官
被      告  李志杰



上列上訴人因被告詐欺案件，不服臺灣桃園地方法院109年度易
字第790號，中華民國110年2月18日第一審判決（起訴案號：臺
灣桃園地方檢察署109年度偵緝字第628號），提起上訴，本院判
決如下：
    主  文
上訴駁回。
    事實及理由
一、本案經本院審理結果，認原審以被告李志杰犯刑法第30條第
    1項前段、第339條第1項之幫助詐欺取財罪，判處被告拘役5
    0日，如易科罰金，以新臺幣1,000元折算一日，核其認事用
    法及量刑均無不當，應予維持，除補充被告於本院準備程序
    中之自白（本院卷第82頁）外，其餘均引用第一審判決書記
    載之事實、證據及理由（如附件）。
二、檢察官上訴意旨略以：原審認定被告交付金融帳戶供他人使
    用，具有幫助詐欺取財之不確定故意，而被告為具有正常事
    理判斷能力之成年人，對該金融帳戶同時作為該他人或其所
    屬犯罪集團收受、提領特定犯罪所得使用，對方提領後會產
    生遮斷金流以逃避國家追訴、處罰之效果等節，其主觀上亦
    應有所認識，故同具有幫助洗錢之未必故意，然原審未及審
    酌最高法院108年度台上大字第3101號裁定揭櫫之法律解釋
    適用原則，致漏論被告同時成立一般洗錢罪之幫助犯，進而
    未依刑法第55條規定，從一重論以幫助洗錢罪處斷，顯有判
    決違背法令之違失，請撤銷原判決，另為適當合法之判決。
三、經查：
  ㈠提供金融帳戶提款卡及密碼之行為人，因已失去對自己帳戶
    之實際管領權限，若無配合指示親自提款，即無收受、持有
    或使用特定犯罪所得之情形，且無積極之移轉或變更特定犯
    罪所得之行為，故非屬洗錢防制法第2條第1款、第3款所稱
    之洗錢行為。又同條第2款之掩飾、隱匿行為，目的在遮掩
    、粉飾、隱藏、切斷特定犯罪所得與特定犯罪間之關聯性，
    須與欲掩飾、隱匿之特定犯罪所得間具有物理上接觸關係（
    事實接觸關係）。而提供金融帳戶提款卡及密碼供他人使用
    ，嗣後被害人雖匯入款項，然此時之金流仍屬透明易查，在
    形式上無從合法化其所得來源，未造成金流斷點，尚不能達
    到掩飾或隱匿特定犯罪所得之來源、去向及所在之作用，須
    待款項遭提領後，始產生掩飾、隱匿之結果，若無參與後續
    之提款行為，即非同條第2款所指洗錢行為，無從成立一般
    洗錢罪之直接正犯(最高法院108年度台上字第3101號判決參
    照)。
  ㈡被告僅提供本案帳戶之提款卡、密碼予他人使用，並無收受
    、持有、使用詐騙款項之情，且此時之金流仍屬透明易查，
    形式上無從合法化其所得來源，尚未造成金流斷點，又被告
    並未參與後續提領詐騙款項之行為，亦無移轉、變更詐騙款
    項之行為，無從達到掩飾、隱匿詐騙款項之來源、去向、所
    在之結果，自不構成洗錢防制法第14條第1項洗錢罪之正犯
    。
  ㈢又詐騙集團固以人頭帳戶作為收取犯罪所得之用，惟被害人
    匯款至前開帳戶後，詐騙集團成員可收取詐騙款項之管道甚
    多，包括自人頭帳戶再轉匯入其他帳戶，或由車手臨櫃或至
    自動櫃員機提領現金，質言之，詐騙集團使用人頭帳戶供被
    害人匯入款項之目的，在於使真正犯罪人得以在取得犯罪所
    得之過程中隱蔽身分而逃避刑事追訴，並非必然會以造成金
    流斷點或掩飾、隱匿詐騙款項之來源、去向、所在之方式取
    得犯罪所得。本件依卷內證據，僅足認定被告主觀上有預見
    提供本案帳戶會供詐欺犯罪者作為詐騙他人將款項匯入該帳
    戶之用，至被害人匯款至前開帳戶後，詐騙集團成員會以何
    種方式取得詐騙款項，尚有多種可能，並無證據證明被告主
    觀上有認識詐騙集團成員會以提領詐騙款項此一切斷金流之
    方式取得犯罪所得，難認其有幫助洗錢之犯意。
　㈣綜上，檢察官上訴主張被告成立幫助洗錢罪，要非可採，其
    上訴為無理由，應予駁回。
四、被告經合法傳喚，無正當理由不到庭，爰不待其陳述逕行判
    決。　　　
據上論斷，應依刑事訴訟法第371條、第368條、第373條，判決
如主文。
本案經檢察官黃騰耀到庭執行職務。
中　　華　　民　　國　　110 　年　　8 　　月　　10　　日
                  刑事第二十五庭審判長法  官 邱滋杉
                                      法  官 陳彥年
                                      法  官 文家倩
以上正本證明與原本無異。
不得上訴。
                                      書記官 桑子樑
中　　華　　民　　國　　110 　年　　8 　　月　　10　　日
附錄：本案論罪科刑法條全文　　　　　　　　　　　　　　　
中華民國刑法第339條
意圖為自己或第三人不法之所有，以詐術使人將本人或第三人之
物交付者，處5年以下有期徒刑、拘役或科或併科50萬元以下罰
金。
以前項方法得財產上不法之利益或使第三人得之者，亦同。
前二項之未遂犯罰之。
附件
臺灣桃園地方法院刑事判決
                                      109年度易字第790號
公　訴　人　臺灣桃園地方檢察署檢察官 
被　　　告　李志杰
                    
                    
                    
上列被告因詐欺案件，經檢察官提起公訴（109 年度偵緝字第62
8 號），本院判決如下：
    主  文
李志杰幫助犯詐欺取財罪，處拘役伍拾日，如易科罰金，以新臺
幣壹仟元折算壹日。
    事  實
一、李志杰明知金融機構帳戶之金融卡、密碼係供自己使用之重
    要理財工具，關係個人財產、信用之表徵，並可預見不熟識
    之人倘以各種理由取得帳戶，帳戶恐遭犯罪集團利用作為詐
    欺取財轉帳匯款等犯罪工具，仍基於縱有人以其所交付之金
    融帳戶實施犯罪，亦不違反其本意之幫助詐欺不確定故意，
    於民國107 年10月前之不詳時日（起訴書誤載為107 年4 、
    5 月間，應予更正），在臺灣地區某不詳地點，將其個人身
    分資料及其申辦之台新國際商業銀行000-00000000000000號
    帳戶（下稱台新商銀帳戶）之金融卡及密碼交予真實姓名年
    籍不詳之「駿凱」使用。嗣「駿凱」取得李志杰所提供帳戶
    之金融卡、密碼後，即持上開台新商銀帳戶向一卡通票證股
    份有限公司申請000-00000000000000號虛擬帳戶（下稱虛擬
    帳戶），並意圖為自己不法之所有，基於詐欺取財之犯意，
    於如附表所示之犯罪時間、地點，以附表所示之詐欺手法詐
    欺林雲貞，致其陷於錯誤，依指示於附表所示之匯款時間，
    轉帳匯款如附表所示金額至上揭虛擬帳戶內，旋遭提領一空
    。嗣經林雲貞察覺有異，經發覺受騙，報警處理而循線查獲
    上情。
二、案經林雲貞訴由苗栗縣警察局頭份分局報告臺灣桃園地方檢
    察署檢察官偵查起訴。
    理  由
壹、證據能力部分
一、供述證據按被告以外之人於審判外之言詞或書面陳述，除法
    律有規定者外，不得作為證據，刑事訴訟法第159 條第1 項
    固定有明文。惟被告以外之人於審判外之陳述，雖不符同法
    第159 條之1 至同條之4 規定，而經當事人於審判程序同意
    作為證據，法院審酌該言詞或書面陳述作成時之情況，認為
    適當者，亦得為證據；又當事人、代理人或辯護人於法院調
    查證據時，知有同法第159 條第1 項不得為證據之情形，而
    未於言詞辯論終結前聲明異議者，視為有前項之同意，同法
    第159 條之5 第1 項、第2 項亦有明文規定。經查，本判決
    下述所引用被告以外之人於審判外之陳述，檢察官、被告李
    志杰於本院準備程序及審理期日，均表示同意有證據能力（
    見本院109 年度易字第790 號卷第123 頁、第158 頁），本
    院審酌上開傳聞證據製作時之情況，尚無違法不當及證明力
    過低之瑕疵，亦認以之作為證據要屬適當，爰依刑事訴訟法
    第159 條之5第1 項之規定，認均有證據能力。
二、非供述證據本院以下所引用之非供述證據，均與本件事實具
    有自然關連性，且核屬書證、物證性質，又查無事證足認有
    違背法定程序或經偽造、變造所取得等證據排除之情事，復
    經本院依刑事訴訟法第164 條、第165 條踐行物證、書證之
    調查程序，檢察官、被告對此部分之證據能力亦均不爭執（
    見本院109年度易字第790 號卷第123 頁、第159 頁至第163
     頁），堪認有證據能力。
貳、實體部分
一、認定事實所憑之依據及理由訊據被告雖坦承於107 年10月前
    之不詳時日，將其個人身分資料及申辦之台新商商銀帳戶金
    融卡交予『駿凱』使用，並告知密碼，惟矢口否認有何幫助詐
    欺之犯行，並辯稱：伊在網路認識「張駿凱」，之後「張駿
    凱」搬來與伊同住，「張駿凱」向伊稱因工作開戶需要使用
    帳戶，伊覺得「張駿凱」表現皆正常，遂將其金融卡借予「
    張駿凱」使用，伊認為「張駿凱」值得信任云云。經查：
（一）上開台新商銀帳戶係被告所申辦，嗣後該台新商銀帳戶遭
      『駿凱』取得後，即向一卡通票證股份有限公司申請虛擬帳
      戶，並由『駿凱』於附表所示之詐欺時間、以附表所示之詐
      欺手法，詐欺告訴人林雲貞，告訴人因而陷於錯誤，於附
      表所示匯款時間、地點，匯款如附表所示之金額至該虛擬
      帳戶等情，業據被告於警詢、偵訊、準備程序及審理期日
      均供承在卷（見桃園地檢108 年度偵字第27405 號卷第11
      頁至第24頁、109 年度偵緝字第628 號卷第19頁及反面、
      本院109 年度易字第790 號卷第121 頁至第124 頁、第16
      3 頁至第167 頁），復據證人即告訴人於警詢時證述明確
      （見桃園地檢108 年度偵字第27405 號卷第25頁至第31頁
      ），並有內政部警政署反詐騙案件紀錄表、苗栗縣政府警
      察局頭份分局頭份派出所受理詐騙帳戶通報警示簡便格式
      表、金融機構聯防機制通報單、自動櫃員機交易明細表、
      聯邦商業銀行業務管理部存匯集中作業科107 年12月24日
      聯業管（集）字第00000000000 號調閱資料回覆、一卡通
      票證股份有限公司107 年12月25日（107 ）一卡通P3字第
      0000號函暨會員資料、交易明細、台新國際商業銀行10 8
      年11月19日台新作文字第00000000號函暨一般金融卡/V I
      SA金融卡掛失補發申請書、108 年12月20日台新作文字第
      00000000號函暨交易明細、109 年12月29日台新作文字第
      00000000號函暨交易明細、苗栗縣警察局頭份分局108 年
      12月28日份警偵字第0000000000號函暨職務報告、一卡通
      票證股份有限公司108 年12月23日一卡通字第00000000 0
      0 號函暨一卡通電子支付機構業務定型化契約各1 份、通
      訊軟體對話截圖12張在卷可佐（見桃園地檢108 年度偵字
      第27405 號卷第33頁至第61頁、第93頁至第97頁、第107 
      頁至119 頁、第153 頁至第165 頁、本院109 年度易字79
       0號卷第133 頁至第143 頁），是此部分之事實，首堪認
      定。
（二）本件被告雖辯稱其係將帳戶金融卡交予其友人「駿凱」，
      其信任「駿凱」向其借用帳戶金融卡係因工作所需，並不
      知悉會作為不法用途，故本件應審究被告交付上開資料予
      他人之際，其主觀上是否具有幫助他人犯詐欺取財罪之不
      確定故意：
    1.按刑法上之故意，可分為直接故意與不確定故意（間接故
      意），所謂「不確定故意」，係指行為人對於構成犯罪之
      事實，預見其發生而其發生並不違背其本意者，刑法第13
      條第2 項定有明文。又金融帳戶係針對個人社會信用而予
      以資金流通，具有強烈之屬人性，且金融帳戶為個人理財
      之工具，申請開設金融帳戶並無任何特殊之限制，一般民
      眾皆可以存入最低開戶金額之方式申請開戶，一人並可於
      不同之金融機構申請多數之存款帳戶使用，此乃眾所周知
      之事實，況近年來不法份子利用人頭帳戶實行詐欺取財等
      財產犯罪案件層出不窮，業已廣為平面或電子媒體、政府
      機構多方宣導、披載，提醒一般民眾勿因一時失慮而誤蹈
      法網，輕易交付自己名義申辦之金融帳戶予他人，反成為
      協助他人犯罪之工具，是依一般人之社會生活經驗，若見
      他人不以自己名義申請開戶，反而出價蒐購或以其他方式
      向他人收集金融機構帳戶為不明用途使用或流通，衡情對
      於該等帳戶極可能供作不法目的使用，當有合理之預見，
      縱遇特殊事由偶有將金融帳戶交付、提供他人使用之需，
      為免涉及不法或令自身信用蒙受損害，亦必然深入瞭解其
      用途後，再行提供使用，此為日常生活經驗及事理之當然
      ，殊為明確。經查：
    ⑴被告於警詢時供稱：「我於107 年4 、5 月份在玩遊戲的
      網路上認識自稱『吳駿凱』的男子，認識大約2 個月後他就
      跟我說與家人吵架被家人趕出來，想到桃園以北工作，便
      搬上來跟我一起住，剛開始跟我住時我就將台新銀行的金
      融卡借給他用，大約在107 年10月份的時候，他跟我說想
      要有私人空間便搬出去住。雖然認識的時間不長，主要因
      為住在一起的關係，就借給他使用，看他使用的狀況正常
      ，直到後續分開住還是繼續借給他使用，後面才慢慢失聯
      。因為聯絡不上『吳駿凱』，我就於107 年12月或是108 年
      1 月連線至台新銀行客服掛失，隔天到銀行辦理消戶。」
      、「台新銀行帳戶之金融卡（含密碼）有借給一位叫做『
      吳駿凱』的朋友，身分證不曾借給別人，身分證曾經遺失
      過2 次。我於107 年10月中旬在桃園市區借給『吳駿凱』使
      用，當時他向我稱薪資轉帳須使用，因為台新銀行的帳號
      沒有使用，我沒想那麼多就借給他，一直借到108年1 月
      底，發現聯絡不上『吳駿凱』，先撥打電話予客服掛失，接
      著到台新銀行辦理銷戶。」，於偵訊時供稱：「我跟他住
      一起我只叫『駿凱』，叫『吳駿凱』是我憑印象。」，於本院
      準備程序時供稱：「我在網路上認識『張駿凱』，我們在網
      路認識1 年多，後來『張駿凱』跟我說他跟家人吵架，找不
      到地方住，我跟『張駿凱』說他可以過來跟我一起住，我和
      『張駿凱』當室友快半年，我覺得他蠻良好的，『張駿凱』跟
      我說他想要找穩定工作，但因為他個人的事情，沒有辦法
      正常開戶，我就提供我的台新商銀帳戶金融卡、密碼給他
      使用，他使用1 、2 個月，突然就聯絡不到他，我的帳戶
      也被凍結，當我完全聯絡不到『張駿凱』，我才到台新銀行
      辦理停用，櫃檯專員跟我說已經被列為警示帳戶。『張駿
      凱』跟我說他之前有賣過帳戶，所以沒有辦法正常開戶，
      我自己也曾經有賣帳戶的案子，我覺得『張駿凱』不會做出
      傷害我的事情。我製作警詢筆錄時，我不確定是『張駿凱』
      還是『吳駿凱』，我只記得他叫『駿凱』，我不確定是姓『張』
      還是『吳』，當時『張駿凱』只有說他搬出去住之後，才會將
      帳戶還給我。」，於本院審理時供稱：「我交給『駿凱』金
      融卡及密碼。他說是因為工作需求，我與『駿凱』是網路認
      識，他從臺中搬上來跟我一起住，我看他為人沒有偏差，
      我只提供我的金融卡、密碼，存摺、印章都留在我身上。
      我印象比較深的是收到手機訊息還是電話通知我的帳戶變
      成警示帳戶，我才在隔天至台新銀行辦理停用。我沒有將
      我的身分證字號提供給他人。我無法確保『駿凱』會不會拿
      去做不法使用，我當下單純相信他。」（見桃園地檢108 
      年度偵字第27405 號卷第11頁至第24頁、109 年度偵緝字
      第628號卷第19頁及反面、本院109 年度易字第790 號卷
      第122頁至第123 頁、第163 頁至第167 頁），被告對於
      其台新商銀帳戶之金融卡、密碼，究竟交付予『吳駿凱』或
      『張駿凱』，前後供述顯不一致，倘被告因網路結識『駿凱』
      ，並借用帳戶金融卡予『駿凱』，豈會不知悉『駿凱』之姓氏
      為何？況被告既知悉『張駿凱』先前即有販賣帳戶之前案（
      見本院109 年度易字第790 號卷第123 頁），其卻未確認
      『駿凱』之年籍資料、聯繫方式，而任意將帳戶之金融卡交
      予『駿凱』使用，被告主觀上豈能確信『駿凱』不會再將取得
      帳戶之金融卡用於不法，尤其我國個人辦理帳戶，既無資
      格之限制，被告豈會不感懷疑？
    ⑵再者，被告於98年間，即因幫助詐欺案件，經本院以98年
      度審簡字第269 號判決判處有期徒刑5 月確定，有臺灣高
      等法院被告前案紀錄表1 份在卷可佐（見本院109 年度易
      字第790 號卷第13頁至第14頁），被告於本院準備程序期
      日亦供稱其知悉將帳戶提供給別人，可能遭他人作為詐欺
      工具等語（見本院109 年度易字第790 號卷123 頁），顯
      然被告對於將金融帳戶任意交予他人，可能遭他人作為詐
      欺取財之工具，自應有所預見，卻仍任意將金融帳戶之金
      融卡及密碼交予『駿凱』，顯有容任他人任意使用金融帳戶
      作為詐欺取財之工具，而不違反其本意，具有幫助他人詐
      欺取財之不確定故意甚明。
    2.按申辦金融帳戶需填載申請人之姓名、年籍、地址等個人
      資料，且須提供身分證明文件以供查核，故金融帳戶資料
      可與持有人真實身分相聯結，而成為檢、警機關追查犯罪
      行為人之重要線索，是詐欺集團成員為避免遭查緝，於下
      手實施詐騙前，自會先取得與自身無關聯且安全無虞、可
      正常存提款使用之金融帳戶以供被害人匯入款項及提領之
      用；而金融帳戶之存摺與金融卡一旦遺失或失竊時，金融
      機構均有提供即時掛失、止付等服務，以避免存款戶之款
      項被盜領或帳戶遭不法利用，準此，竊得或拾獲他人金融
      帳戶之人，因未經帳戶所有人同意使用該金融帳戶，自無
      從知悉帳戶所有人將於何時辦理掛失止付甚或向警方報案
      ，故詐欺集團成員唯恐其取得之金融帳戶隨時有被帳戶所
      有人掛失、止付而無法使用該金融帳戶，或無法順利提領
      匯入該金融帳戶內之贓款，自無可能貿然使用未徵得他人
      同意之金融帳戶作為詐欺人頭帳戶：
    ⑴縱被告辯稱其無法聯絡『駿凱』後，即有前往台新商銀辦理
      掛失云云，而被告申辦之上開台新商銀帳戶，曾於107年5
       月14日掛失及換發金融卡，另於108 年1 月22日透過電
      話方式掛失金融卡，有台新國際商業銀行108 年11月19日
      台新作文字第00000000號函在卷可參（見桃園地檢108年
      度偵字第27405 號卷第93頁），被告既稱其於107 年10月
      前將其台新銀行帳戶之金融卡交予『駿凱』，且交付1、2 
      個月後，突然就完全聯絡不到『張駿凱』等語（見本院109 
      年度790 號卷第122 頁、第165 頁），被告卻未立即前往
      金融機構掛失其金融卡，反而仍放任無法聯繫之『駿凱』持
      續使用其金融卡，再觀諸上開虛擬帳戶之交易明細，告訴
      人於107 年12月15日存入5,000 元後，旋遭人轉匯款項，
      足見詐欺集團使用上開帳戶之金融卡及密碼取款時，已確
      知被告尚未掛失或報警，益徵確由被告將上開帳戶之金融
      卡、密碼放任交予『駿凱』無訛。
    ⑵被告於本案發生時已為成年人，亦非年少無知、無社會歷
      練之人，雖其辯稱係交予真實姓名年籍不詳之『駿凱』，惟
      被告前即因幫助犯詐欺取財罪，經本院判決有期徒刑5月
      確定，當知悉任意交付金融帳戶予不詳之人，恐遭他人用
      以詐欺他人財物，被告既知悉金融帳戶是個人理財工具，
      一般人有妥善保管、防止他人擅自使用自身帳戶之基本認
      識，仍任由真實姓名年籍不詳之『駿凱』取得上揭帳戶，況
      被告已可預見上開帳戶可能被用來從事詐欺犯罪，作為詐
      欺取財之人頭帳戶，以收取被害人匯入之款項，卻擅自將
      上揭帳戶之金融卡及密碼交付予『駿凱』使用，幫助他人遂
      行詐欺犯行並逃避查緝；被告雖無『駿凱』使用其帳戶之金
      融卡及密碼必持以詐騙他人之確信，然其將帳戶之金融卡
      及密碼，交付予來路不明之人，顯具縱有人以金融帳戶實
      施詐欺犯罪，亦不違背其本意之幫助意思，則其確有幫助
      該詐欺集團成員利用上揭帳戶為詐欺取財之不確定故意甚
      明。
（三）綜上所述，本案事證明確，被告所辯顯係卸責之詞，無可
      憑採。被告上開幫助詐欺取財之犯行堪以認定，應依法論
      科。
二、論罪科刑
（一）按刑法之幫助犯，係對於犯罪與正犯有共同之認識，而以
      幫助之意思，對於正犯資以助力，而未參與實施犯罪之行
      為者而言（最高法院88年度台上字第1270號判決意旨參照
      ）。是以，如未參與實施犯罪構成要件之行為，且係出於
      幫助之意思提供助力，即屬幫助犯，而非共同正犯。查本
      案被告依卷內事證僅有提供如事實欄所示台新銀行帳戶之
      金融卡及密碼，交付予『駿凱』，嗣應係由『駿凱』向告訴人
      實行詐欺行為，致其陷於錯誤，因而轉帳如附表所示金額
      至被告所提供金融帳戶申辦之虛擬帳戶內，是被告所為顯
      係參與詐欺取財罪構成要件以外之行為，且在無積極證據
      證明被告係以正犯之犯意參與犯罪行為之情形下，應認其
      所為係構成幫助犯，而非論以正犯行為。是核被告所為，
      係犯刑法第30條第1 項前段、第339 條第1 項之幫助詐欺
      取財罪。被告以幫助之意思，參與構成要件以外之行為，
      為幫助犯，爰依刑法第30條第2 項之規定，依正犯之刑減
      輕之。
（二）爰以行為人責任為基礎，審酌被告提供金融機構帳戶予他
      人作為犯罪之用，紊亂正常交易秩序，使不法份子藉此輕
      易於詐騙後取得財物，助長詐欺犯罪之風氣，嚴重危害社
      會治安，所為非是，兼衡被告之素行、犯罪動機、提供帳
      戶金融卡之數量、告訴人財物之損失，以及被告於警詢時
      自稱高中畢業之智識程度、經濟生活狀況小康、保全業（
      見桃園地檢108 年度偵字第27405 號卷第11頁）等一切情
      狀，量處如主文所示之刑，並諭知易科罰金之折算標準。
據上論斷，應依刑事訴訟法第299 條第1 項前段，刑法第339 條
第1 項、第30條第1 項前段、第2 項、第41條第1 項前段，刑法
施行法第1條之1第1項，判決如主文。
本案經檢察官陳雅譽偵查起訴，檢察官洪鈺勛到庭執行職務。
中　　華　　民　　國　110 　　年　　2 　 月　　18 　　日
                  刑事第十二庭  審判長法  官　張宏任
                                      法  官  林姿秀
                                      法  官  潘曉萱
以上正本證明與原本無異。
如不服本判決應於收受判決後20日內向本院提出上訴書狀，並應
敘述具體理由。其未敘述上訴理由者，應於上訴期間屆滿後20日
內向本院補提理由書(均須按他造當事人之人數附繕本)「切勿逕
送上級法院」。
                                      書記官  蔡忠晏
中　　華　　民　　國　 110　　年　　2 　　月　　18　　日
本案論罪科刑法條：
中華民國刑法第339條
（普通詐欺罪）
意圖為自己或第三人不法之所有，以詐術使人將本人或第三人之
物交付者，處 5 年以下有期徒刑、拘役或科或併科 50 萬元以
下罰金。
以前項方法得財產上不法之利益或使第三人得之者，亦同。
前二項之未遂犯罰之。  
附表
編號 告訴人 詐騙時間及方式 匯款時間 匯款地點 匯款金額（新臺幣） 匯入帳戶  1 林雲貞 於107 年12月15日下午1 時許，在臉書社團見詐欺集團刊登佯稱販賣林俊傑之演唱會門票，遂與暱稱「王萍」之詐欺集團成員聯繫，並達成協議購買門票，致其陷於錯誤。 107 年12月15日下午1 時27分許 ○○縣○○市○○街000 號之全家便利超商 5,000元 虛擬帳戶000-00000000000000號